臺灣新竹地方法院民事小額判決
111年度竹東小字第116號
原      告  固德資產管理顧問股份有限公司

法定代理人  王吳貴妹


訴訟代理人  張文棟  
            莊詠斌  
被      告  黃俊富  
上列當事人間給付電信費事件，本院於民國111年11月3日辯論終
結，判決如下：
    主      文
被告應給付原告新臺幣參萬零陸佰玖拾肆元，及自民國一○八年
十二月二十八日起至清償日止，按週年利率百分之五計算之利息
。
原告其餘之訴駁回。
訴訟費用新臺幣壹仟玖佰元由被告負擔新臺幣壹仟貳佰貳拾貳元
，餘由原告負擔。
本判決原告勝訴部分得假執行。
    事實及理由
一、原告起訴主張：被告於民國104年8月14日起，陸續向訴外人
    遠傳電信股份有限公司（下稱遠傳電信公司）申請租用如附
    表所示手機門號，並簽訂第三代行動通信/行動寬頻業務服
    務申請書。詎被告未依約於繳款期限前繳納電信費用，屢經
    催討均置之不理，迄今尚積欠如附表所示電信費用及提前終
    止契約之應付補償款合計新臺幣（下同）47,721元未繳納。
    嗣遠傳電信公司於108年12月27日將上開債權讓與原告，並
    已通知被告。爰依行動電話服務契約及債權讓與之法律關係
    提起本訴，並聲明：被告應給付原告新臺幣（下同）47,721
    元，及自108年12月28日起至清償日止，按週年利率百分之5
    計算之利息。
二、被告則以：附表所示門號不是我本人申辦的，我有去報案，
    還有其他家電信公司也是這樣的情形，我是大概105年9月、
    10月間去求職遭詐騙的，我求職好幾間，我也不知道總共被
    辦了幾支門號，求職時間我也不記得。我在臺中工作過，我
    曾住過臺中市○○路00巷00號，南投縣○○鄉0號的地址是我最
    早的戶籍地。確實不是我本人簽的，我也沒有去繳費過
　　。我真的確定我沒去辦理，我的筆跡是被臨摹的等語。並於
    本院聲明：原告之訴駁回。
三、本院之判斷：
    原告主張被告於104年8月14日起，向訴外人遠傳電信公司申
    請租用如附表所示手機門號，嗣未依約繳款，尚積欠附表編
    所示之費用之事實，業據其提出債權讓與證明書、債權讓與
    通知書、回執、戶籍謄本、第三代行動通信/ 行動寬頻務服
    務申請書、契約書、繳費通知書、行動電話號碼可攜服務申
    請書、門市銷售檢核表、門市合約確認單、電信費帳單影本
    等件為證（見本院110年度司促字第7262號卷第9至81頁），
    惟為被告所否認。經查：　　
（一）按當事人主張有利於己之事實者，就其事實有舉證之責任
      ，民事訴訟法第277條前段定有明文。而民事訴訟如係由
      原告主張權利者，應先由原告負舉證之責，若原告先不能
      舉證，以證實自己主張之事實為真實，則被告就其抗辯事
      實即令不能舉證，或其所舉證據尚有疵累，亦應駁回原告
      之請求(最高法院17年上字第917號判例亦可參照）。
（二）本院依原告聲請將原告所提附表所示門號第三代行動通信
      /行動寬頻業務服務申請書4份、被告之當庭簽名1紙、被
      告當庭提出之新北市政府警察局三峽分局三峽派出所受（
      處）理案件證明單1紙、郵政VISA金融卡即時發卡申請書1
      紙、郵政存簿/綜合儲金儲戶申請變更帳戶事項申請書1紙
      、ATM無卡提款服務申請書1紙、網路郵局/e動郵局儲匯壽
      業服務申請書1紙、臺灣銀行放款借據（國軍理財貸款專
      用）1紙送請法務部調查局鑑定，鑑定機關將送鑑定之附
      表所示門號第三代行動通信/行動寬頻業務服務申請書4份
      上「黃俊富」簽名筆跡依附表所示編號編為甲1至甲4類筆
      跡，其餘上開送鑑資料其上「黃俊富」簽名筆跡均編為乙
      類筆跡，鑑定結果：甲1至甲3類筆跡與乙類筆跡筆畫特徵
      相同，有關甲4類筆跡之鑑定，依現有參考筆跡資料，歉
      難鑑定，此有法務部調查局111年9月6日調科貳字第11103
      270340號鑑定書在卷可稽。據此，原告主張被告所申辦附
      表編號1至3所示門號，應屬可採，因此請求被告給付附表
      編號1至3所示門號所積欠之電信費用及提前終止契約應付
      補償費用合計為30,694元，即屬有據。而原告另主張附表
      編號4所示門號應該是被告所辦理，有被告的雙證件等語
      ，然復未能舉證證明該門號申請表確係被告簽名或授權他
      人簽名而申辦，則被告是否有積欠附表編號4所示門號所
      積欠之電信費及提前終止契約應付補償費17,027元，尚屬
      有疑。
（三）又原告雖主張附表編號4所示門號曾有繳款紀錄，繳款通
      知單也是寄到被告戶籍地址等語，並提出繳款明細，惟該
      明細表既為原告所自行製作，且該明細表無法證明款項確
      係由被告清償，故難為原告主張之有利認定。被告既未向
      訴外人遠傳電信公司申請附表編號4所示門號，原告即無
      從自該公司讓與對於被告此筆債權，原告請求被告附表編
      號4所示債權，自屬無據。
（四）末按再按給付有確定期限者，債務人自期限屆滿時起，負
      遲延責任；給付無確定期限者，債務人於債權人得請求給
      付時，經其催告而未為給付，自受催告時起，負遲延責任
      。其經債權人起訴而送達訴狀，或依督促程序送達支付命
      令，或為其他相類之行為者，與催告有同一之效力。遲延
      之債務，以支付金錢為標的者，債權人得請求依法定利率
      計算之遲延利息；應付利息之債務，其利率未經約定，亦
      無法律可據者，週年利率為百分之五，民法第229條第1、
      2項、第233條第1項前段及第203條分別定有明文。本件被
      告積欠之附表編號1至3所示款項，原告提出遠傳電信公司
      帳單及繳款通知書，而遠傳電信公司已於108年12月27日
      前揭債權讓與原告，依前開規定，原告請求被告自債權讓
      與日翌日即108年12月28日起按週年利率百分之5給付遲延
      利息，於法自無不合。
四、綜上所述，原告依電信服務契約及債權讓與之法律關係，請
    求被告賠償原告30,694元，及自108年12月28日起至清償日
    止，按週年利率百分之5計算之利息部分，即無不合，應予
    准許，逾此部分之請求，即屬無據，難予准許，應予駁回。
五、本件係適用小額訴訟事件為被告部分敗訴之判決，應依職權
    宣告假執行。並於判決時確定訴訟費用額（第一審裁判費1,
    000元、臺灣銀行北臺中分行查詢資料手續費500元及中華郵
    局股份有限公司台中郵局查詢資料手續費400元）如主文第3
    項所示之金額。
據上論結，本件原告之訴為一部有理由、一部無理由，依民事訴
訟法第436條之23、第436條第2項、第79條、第436條之19第1項
、第436條之20，判決如主文。
中　　華　　民　　國　　111 　年　　11 　月　　17　　日
                 竹東簡易庭    法  官  邱玉汝
以上正本證明與原本無異。
如對本判決上訴，非以其違背法令為理由不得為之，且須於判決
送達後20日內向本院提出上訴狀並記載上訴理由（須按他造當事
人之人數附繕本）；如委任律師提起上訴者，應一併繳納上訴審
裁判費。
中　　華　　民　　國　　111 　年　　11　　月　　17　　日
                              書記官  楊霽　　
附表：
編號  手機門號 債權金額 備註 1 0000000000 7,138元  2 0000000000 11,778元  3 0000000000 11,778元  4 0000000000 17,027元  合計  47,721元